de: Serviceintervall: Jährlich (12 Monate); Zweijährlich (24 Monate); Alle 18 Monate; Alle 30 Monate; Dreijährlich (36 Monate); Andere
nb: Serviceintervall: Årlig (12 måneder); Hvert andre år (24 måneder); Hver 18. måned; Hver 30. måned; Hvert tredje år (36 måneder); Annet
cs: Servisní interval: Každoroční (12 měsíců); Každé 2 roky (24 měsíců); Každých 18 měsíců; Každých 30 měsíců; Každé 3 roky (36 měsíců); Jiné
bg-BG: Интервал за сервизна поддръжка: Годишно (12 месеца); Двугодишно (24 месеца); На всеки 18 месеца; На всеки 30 месеца; Тригодишно (36 месеца); Друго
ja: サービス間隔: 毎年 (12 か月); 2 年ごと (24 か月); 18 か月ごと; 30 か月ごと; 3 年ごと (36 か月); その他
zh-CN: 保养间隔: 每年（12 个月）; 每两年（24 个月）; 每 18 个月; 每 30 个月; 每三年（36 个月）; 其他
pt-BR: Intervalo de serviço: Anual (12 meses); Bienal (24 meses); A cada 18 meses; A cada 30 meses; Trienal (36 meses); Outro
th: ช่วงเวลาการบำรุงรักษา: รายปี (12 เดือน); ทุกสองปี (24 เดือน); ทุก 18 เดือน; ทุก 30 เดือน; ทุกสามปี (36 เดือน); อื่นๆ
sk-SK: Servisný interval: Ročne (12 mesiacov); Každé 2 roky (24 mesiacov); Každých 18 mesiacov; Každých 30 mesiacov; Každé 3 roky (36 mesiacov); Iné
hu: Szervizintervallum: Éves (12 hónap); Kétéves (24 hónap); Minden 18 hónapban; Minden 30 hónapban; Hároméves (36 hónap); Egyéb
zh-TW: 保養間隔: 每年 (12 個月); 每兩年 (24 個月); 每 18 個月; 每 30 個月; 每三年 (36 個月); 其他
hr-HR: Servisni interval: Godišnje (12 mjeseci); Dvogodišnje (24 mjeseca); Svakih 18 mjeseci; Svakih 30 mjeseci; Trogodišnje (36 mjeseci); Ostalo
sl-SI: Servisni interval: Letno (12 mesecev); Dvoletno (24 mesecev); Vsakih 18 mesecev; Vsakih 30 mesecev; Triletno (36 mesecev); Drugo
el: Διάστημα σέρβις: Ετήσιο (12 μήνες); Ανά διετία (24 μήνες); Κάθε 18 μήνες; Κάθε 30 μήνες; Ανά τριετία (36 μήνες); Άλλο
vi: Khoảng thời gian bảo dưỡng: Hàng năm (12 tháng); Hai năm một lần (24 tháng); Mỗi 18 tháng; Mỗi 30 tháng; Ba năm một lần (36 tháng); Khác
fr: Intervalle d’entretien: Annuel (12 mois); Biennal (24 mois); Tous les 18 mois; Tous les 30 mois; Triennal (36 mois); Autre
fi: Huoltoväli: Vuosittain (12 kuukautta); Joka toinen vuosi (24 kuukautta); 18 kuukauden välein; 30 kuukauden välein; Joka kolmas vuosi (36 kuukautta); Muu
pl: Okres między przeglądami: Corocznie (12 miesięcy); Co dwa lata (24 miesiące); Co 18 miesięcy; Co 30 miesięcy; Co trzy lata (36 miesięcy); Inne
pt-PT: Intervalo de manutenção: Anual (12 meses); Bienal (24 meses); A cada 18 meses; A cada 30 meses; Trienal (36 meses); Outro
en: Service interval: Annual (12 months); Biennial (24 months); Every 18 months; Every 30 months; Triennial (36 months); Other
it: Intervallo di servizio: Annuale (12 mesi); Biennale (24 mesi); Ogni 18 mesi; Ogni 30 mesi; Triennale (36 mesi); Altro
ro-RO: Interval de revizie: Anual (12 luni); O dată la doi ani (24 de luni); La fiecare 18 luni; La fiecare 30 de luni; O dată la trei ani (36 de luni); Altele
tr: Servis aralığı: Yıllık (12 ay); İki yıllık (24 ay); 18 ayda bir; 30 ayda bir; Üç yıllık (36 ay); Diğer
nl: Service-interval: Jaarlijks (12 maanden); Tweejaarlijks (24 maanden); Elke 18 maanden; Elke 30 maanden; Driejaarlijks (36 maanden); Overig
es: Intervalo de servicio: Anual (12 meses); Bienal (24 meses); Cada 18 meses; Cada 30 meses; Trienal (36 meses); Otro
lt-LT: Aptarnavimo intervalas: Kasmetinis (12 mėnesių); Kas dvejus metus (24 mėnesių); Kas 18 mėnesių; Kas 30 mėnesių; Kas trejus metus (36 mėnesių); Kita
ru: Интервал обслуживания: Ежегодное (12 месяцев); Раз в два года (24 месяца); Каждые 18 месяцев; Каждые 30 месяцев; Раз в три года (36 месяцев); Другое
ko: 서비스 간격: 매년(12개월); 2년마다(24개월); 18개월마다; 30개월마다; 3년마다(36개월); 기타
sv: Serviceintervall: Årlig (12 månader); Vartannat år (24 månader); Var 18:e månad; Var 30:e månad; Vart tredje år (36 månader); Övrigt
da: Serviceinterval: Årlig (12 måneder); Hvert andet år (24 måneder); Hver 18. måned; Hver 30. måned; Hvert tredje år (36 måneder); Andet